【裁判字號】    97,消債更,1195
【裁判日期】    980122
【裁判案由】    更生事件
【裁判全文】
臺灣臺北地方法院民事裁定          97年度消債更字第1195號
聲  請  人
即債務人    甲○○
代  理  人  廖于清律師
上列當事人聲請消費者債務清理事件，本院裁定如下：
    主  文
債務人甲○○自中華民國98年1月22日下午4時起開始更生程序。
命司法事務官進行本件更生程序。
    理  由
一、按法院開始更生程序之裁定，應載明其年、月、日、時，並
    即時發生效力。次按法院裁定開始更生或清算程序後，得命
    司法事務官進行更生或清算程序，必要時得選任律師、會計
    師或其他適當之自然人或法人一人為監督人或管理人。消費
    者債務清理條例第45條第1項、第16條第1項分別定有明文。
二、本件債務人主張：其前因家庭支出龐大情形下，向華南商業
    銀行股份有限公司、國泰世華商業銀行股份有限公司、臺灣
    新光商業銀行股份有限公司、聯邦商業銀行股份有限公司、
    萬泰商業銀行股份有限公司、台新國際商業銀行股份有限公
    司、大眾商業銀行股份有限公司、日盛國際商業銀行股份有
    限公司、安泰商業銀行股份有限公司、中國信託商業銀行股
    份有限公司等多家金融機構申請信用卡、現金卡、信用貸款
    ，致累積債務達新台幣 (下同)0000000 元，有不能清償債
    務情事，後經依金融主管機關協調成立之中華民國銀行公會
    會員辦理消費金融案件無擔保債務協商機制與金融機構達成
    分期還款協議，同意自民國95年11月起，分期以每月還款15
    631元方式償債，已繳交6期，協商當時係開計程車為業，每
    月收入平均約3萬元，扣除每月支付房租1萬元、油錢1萬元
    、伙食費1萬元、車貸1萬元等支出，實無能力償還銀行要求
    還款金額，因當時妻子尚有保母工作，每月收入約15000元
    ，可分擔家計，故尚可履行協商條件，詎至97年8月，妻子
    喪失保母工作，非但無法分擔家計，聲請人尚得負擔妻子生
    活費用，現無其他兼職工作，每月薪資3萬元，因不可歸責
    於己之事由，致使履行已成立之協商內容顯有困難，且其無
    擔保或無優先權之債務總額未逾1200萬元，復未經法院裁定
    開始清算程序或宣告破產，爰向本院聲請更生等語。經查：
    債務人所主張之上開事實，業據提出財產及收入狀況說明書
    、債權人清冊、債務人清冊、無擔保還款計劃書、財團法人
    金融聯合徵信中心當事人綜合信用報告、債務協商繳款明細
    、95、96年度綜合所得稅各類所得資料清單、收支明細表、
    戶籍謄本、租賃契約書、財產歸屬資料清單、存摺、動用/
    繳款記錄查詢表等為證，核閱屬實，此外，本件又查無債務
    人有消費者債務清理條例第6條第3項、第8條或第46條各款
    所定駁回更生聲請之事由存在，則債務人聲請更生，應屬有
    據；並依上開規定命司法事務官進行
    本件更生程序，爰裁定如主文。
中    華    民    國    98    年     1    月    22    日
              民事第二十二庭法      官  熊志強
上為正本係照原本作成
本件不得抗告
本裁定已於98年1月22日下午4時公告。
中    華    民    國    98    年     1    月    22    日
                            書  記  官  黃鈺玲


司法院資訊處製作；財團法人民間司法改革基金會備份。
